【裁判字號】    97,易,160
【裁判日期】    970428
【裁判案由】    傷害等
【裁判全文】
臺灣屏東地方法院刑事判決               97年度易字第160號
公  訴  人  臺灣屏東地方法院檢察署檢察官
被      告  甲○○
            乙○○
上列被告因傷害等案件，經檢察官提起公訴（95年度偵字第5369
號），茲因被告就被訴事實為有罪之陳述，經告知簡式審判程序
意旨並聽取公訴人及被告之意見後，本院裁定依簡式審判程序審
理，判決如下：
    主  文
甲○○共同傷害人之身體，處有期徒刑貳年捌月，減為有期徒刑
壹年肆月。未扣案棍棒伍支沒收；又共同連續損壞他人自用小客
車上如附表所示之物，足以生損害於他人，處有期徒刑壹年捌月
，減為有期徒刑拾月。未扣案棍棒伍支沒收；應執行有期徒刑貳
年。未扣案棍棒伍支沒收。
乙○○共同傷害人之身體，處有期徒刑貳年陸月，減為有期徒刑
壹年月。未扣案棍棒伍支沒收；又共同連續損壞他人自用小客
車上如附表所示之物，足以生損害於他人，處有期徒刑壹年陸月
，減為有期徒刑玖月。未扣案棍棒伍支沒收；應執行有期徒刑壹
年拾月。未扣案棍棒伍支沒收。
    事  實
一、甲○○與乙○○為居住屏東縣潮州鎮之地方人士，因不滿屢
    有據稱為居住屏東市地區，並經常在屏東市○○路1418號「
    花田囍室KTV 」一帶活動之不明人士至潮州地區打人滋事，
    亟思報復，竟基於共同傷害之犯意聯絡及共同毀損之概括犯
    意聯絡，於民國95年6 月4 日凌晨1 時18分許，夥同平日在
    屏東縣潮州鎮、南州鄉及東港鎮一帶活動，並與渠等有上開
    共同犯意聯絡之不詳姓名成年男性友人共約10餘名，分乘由
    甲○○駕駛之車牌號碼TV-6839 號自用小客車，及其他不詳
    車號車輛共約4 、5 輛至上址「花田囍室KTV 」前，旋即下
    車並分持乙○○所有之棍棒5 支及石塊等物，但見有人即不
    由分說而予以追打，致在場之邱振國因走避不及，橫遭痛擊
    而受有右側顴骨骨折、右眼眉撕裂傷、右膝右肘挫傷、頭部
    外傷、腦震盪等傷害並當場昏厥；又先後砸毀王可珺所經營
    該KTV 之大門玻璃8 片、門框壓條、大廳內冰櫃玻璃門6 片
    及飲料數瓶，及丙○○管理而停放該址停車場之自用小客車
    上配置如附表所示之物，均足以生損害於王可珺、丙○○（
    其餘人車損傷部分未據告訴），歷時約5 分鐘後，甲○○、
    乙○○等人見暴行已逞，乃分乘原車揚長而去。嗣為警據報
    依現場監視錄影畫面循線查獲。
二、案經邱振國、丙○○訴由屏東縣警察局屏東分局報告，及王
    可珺訴由臺灣屏東地方法院檢察署檢察官偵查起訴。
    理  由
一、前揭犯罪事實，業據被告甲○○、乙○○於警、偵詢中及本
    院審理時自白不諱，並經證人邱振國、丙○○、證人即KTV
    店員黃怡靜、在場目擊之人王志信於警詢中證述綦詳，復有
    寶建醫院診斷證明書、監視錄影光碟勘驗筆錄及照片24幀在
    卷可稽，被告甲○○、乙○○自白傷害及毀損犯行，堪認與
    事實相符。本件被告犯罪事證已臻明確，應依法論科。
二、按行為後法律有變更者，適用行為時之法律。但行為後之法
    律有利於行為人者，適用最有利於行為人之法律，刑法第2
    條第1 項定有明文，此為「從舊從輕」之比較。且為比較時
    應就罪刑有關之共犯、未遂犯、連續犯、牽連犯、結合犯以
    及累犯加重、自首減輕、暨其他法定加減原因、與加減例等
    一切情形，綜其全部之結果，而為比較，再適用最有利於行
    為人之法律處斷；又比較裁判前之法律孰為有利於行為人時
    ，應就罪刑有關之一切情形，比較其全部之結果，而為整個
    之適用，不能割裂而分別適用有利益之條文，最高法院著有
    24年上字第4634號、27年上字第2615號判例可供參考。查：
  (一)被告甲○○、乙○○前開行為後，刑法第277 條第1 項傷害
    罪、第354 條毀損罪之法定刑關於罰金刑部分，依94年2 月
    2 日刑法修正公布前所規定，並於95年7 月1 日修正條文生
    效施行前仍有效之修正前刑法第33條第5 款規定為：「罰金
    ：1 元以上。」修正後刑法第33條第5 款規定則為：「罰金
    ：新臺幣1 千元以上，以百元計算之。」比較修正前後規定
    ，修正前為銀元1 元即新臺幣3 元，修正後則為1 千元，自
    以修正前之規定較有利於被告。
  (二)修正前刑法第28條原規定：「2 人以上共同實施犯罪之行為
    者，皆為正犯」，業經修正為「2 人以上共同實行犯罪之行
    為者，皆為正犯」，本件被告與甲○○、乙○○與上開不詳
    姓名成年男子共10餘人間，就上開犯行有犯意聯絡及行為分
    擔，依修正前、後之刑法第28條規定均構成共同正犯，修正
    後之刑法第28條並無較有利於被告之情形。
  (三)又原刑法第56條關於連續犯之規定，於被告前開行為後，雖
    於94年2 月2 日修正公布之刑法予以刪除，並自95年7 月1
    日施行，修正後刑法刪除第56條關於連續犯之規定，雖非犯
    罪構成要件變更，但影響行為人刑罰法律效果，自屬法律變
    更，比較被告行為時即修正前刑法之規定，其數次犯行應論
    以1 罪而加重其刑至2 分之1 ；若適用修正後刪除連續犯規
    定之結果，所犯多次犯行應分別論以數罪，是修正後規定並
    未較有利於被告。經綜合比較前揭被告行為後，法律之變更
    ，以修正前之法律規定，對於被告較為有利，自應依刑法第
    2 條第1 項前段規定整體適用被告2 人行為時之法律。
三、核被告甲○○、乙○○夥同上開眾人打傷邱振國之行為，係
    犯刑法第277 條第1 項傷害罪；又渠等分別砸毀王可珺經營
    上址KTV 之大門玻璃、冰櫃玻璃、飲料，及丙○○所有自用
    小客車如附表所示部分車體、配件之行為，均係犯刑法第35
    4 條毀損罪。被告甲○○、乙○○上開犯行，均與前揭渠等
    夥同前往犯罪之不詳姓名成年男子等人有犯意聯絡及行為分
    擔，均為共同正犯。又渠等先後毀損王可珺、丙○○財物之
    行為，時間緊接，手法相同，並觸犯構成要件相同之罪，顯
    係基於概括犯意反覆為之，有連續犯之關係，均應適用行為
    時之法律即修正前刑法第56條連續犯之規定，論以連續毀損
    1 罪，並加重其刑。另渠等所犯傷害罪及連續毀損罪間，犯
    意各別，行為互殊，所犯構成要件有異，應成立數罪並分論
    併罰之。
四、爰審酌被告甲○○、乙○○之年齡、品行、智識能力、犯罪
    動機、手段、所生法益受侵害之程度。被告甲○○為74年6
    月11日出生、受有高職肄業教育程度、從事養殖業之人，有
    警詢年籍資料在卷可參，本件犯罪時將屆21歲，前曾因違反
    公職人員選舉罷免法案件，甫於95年5 月17日，即前揭犯行
    數日前，經本院94年度選訴字第15號判處有期徒刑6 月，至
    前開犯行後，始於95年6 月16日確定，並於95年8 月31日入
    監，95年12月6 日因易科罰金執行完畢出監，有臺灣高等法
    院被告前案紀錄表及臺灣屏東地方法院檢察署刑案資料查註
    紀錄表各1 份在卷可按，素行欠佳；被告乙○○為76年6 月
    26日出生、受有國中畢業教育程度、從事紋身及受僱送貨為
    業之人，有警詢等年籍資料在卷可參，本件犯罪時年將19歲
    ，前無因犯罪經法院判刑確定之紀錄，有臺灣高等法院被告
    前案紀錄表及臺灣屏東地方法院檢察署刑案資料查註紀錄表
    各1 份在卷可按，素行尚可。2 人犯罪時均正值華年，如日
    方昇，竟不知進取，妄想地域糾紛而結黨逞兇尋釁之動機，
    無端糾眾於深夜橫行街頭，對合法經營商家及無辜之人以棍
    棒、石塊攻擊施暴之手段，行徑囂張，造成被害人所受身體
    、財產上傷害之情節，嚴重危害社會治安，致夜間活動之人
    及合法商家，人人自危，恐懼不安。又渠犯罪經查獲後，雖
    因犯行係遭監視攝影機錄得，無從抵賴而承認犯行，然事發
    迄今已近2 年，幾經曉諭，均藉詞而不與被害人聯繫、和解
    以填補行為所生損害，對其他未到案共犯，既自承平日仍經
    常在路上相遇，然堅不願指明其身分供被害人索賠，任令被
    害人無辜受害而無從併自他人求償，如奈我何之態度，尚難
    認為有何真心悔悟之意思等一切情狀，各量處如主文所示之
    刑，以資儆懲。
五、本件被告甲○○、乙○○犯罪時間在96年4 月24日以前，所
    犯為刑法第277 條第1 項傷害罪、第254 條毀損罪，合於減
    刑條件，爰依中華民國96年罪犯減刑條例第2 條第1 項第3
    款、第10條第1 項之規定，各減其刑期2 分之1 ，並審酌被
    告前揭行為時有效施行之修正前刑法第51條第5 款規定：「
    數罪併罰，分別宣告其罪之刑，依左列各款定其應執行者：
    …五、宣告多數有期徒刑者，於各刑中之最長期以上，各刑
    合併之刑期以下，定其刑期。但不得逾20年。」較諸其行為
    後於95年7 月1 日施行之94年2 月2 日修正公布同條款，即
    ：「數罪併罰，分別宣告其罪之刑，依下列各款定其應執行
    ：「…五、宣告多數有期徒刑者，於各刑中之最長期以上，
    各刑合併之刑期以下，定其刑期。但不得逾30年。」之規定
    ，就本件各宣告刑合併之數，適用上未較不利於被告，依刑
    法第2 條第1 項前段，並適用行為時有效施行之修正前刑法
    第51條第5 款本文規定，定其應執行之刑。
六、未扣案供被告等人前揭犯罪使用之棍棒5 支為被告乙○○所
    有，業據其在本院審理時自承在卷，依現有卷證既不能證明
    已經滅失，併依刑法第38條第1 項第2 款規定宣告沒收。
據上論斷，依刑事訴法第273 條之1 第1 項、第299 條第1 項前
段，刑法第2 條第1 項、94年2 月2 日修正公布前刑法第28條、
第56條、刑法第277 條第1 項、第354 條、94年2 月2 日修正公
布前刑法第51條第5 款、刑法第38條第1 項第2 款，中華民國96
年罪犯減刑條例第2 條第1 項第3 款、第7 條、第10條第1 項，
罰金罰鍰提高標準條例第1 條前段，判決如主文。
本案經檢察官許英輝到庭執行職務
中    華    民    國    97    年    4     月    28    日
                    刑事第二庭    法  官  陳松檀
以上正本證明與原本無異。
如不服本判決應於收受本判決送達後10日內向本院提出上訴書狀
，其未敘述上訴理由者，並得於提起上訴後10日內向本院補提理
由書狀（均須按他造當事人之人數附繕本）「切勿逕送上級法院
」
中    華    民    國    97    年    4     月    28    日
                                  書記官  林祥玉
附錄本件判決引用之法條：
中華民國刑法第277條
傷害人之身體或健康者，處3 年以下有期徒刑、拘役或1 千元以
下罰金。
犯前項之罪因而致人於死者，處無期徒刑或7 年以上有期徒刑；
致重傷者，處3 年以上10年以下有期徒刑。
中華民國刑法第354條
毀棄、損壞前二條以外之他人之物或致令不堪用，足以生損害於
公眾或他人者，處2 年以下有期徒刑、拘役或5 百元以下罰金。
【附表】
┌─┬─────────┐
│  │  名         稱   │
├─┼─────────┤
│一│前保險桿          │
├─┼─────────┤
│二│後保險桿          │
├─┼─────────┤
│三│右前車門玻璃      │
├─┼─────────┤
│四│右後車門玻璃      │
├─┼─────────┤
│五│右後車門三角窗玻璃│
├─┼─────────┤
│六│右後車門外水切    │
├─┼─────────┤
│七│後雨刷臂蓋        │
├─┼─────────┤
│八│右前大燈組        │
├─┼─────────┤
│九│右後燈組          │
├─┼─────────┤
│十│右前葉子板烤漆    │
├─┼─────────┤
│十一│右後門烤漆        │
├─┼─────────┤
│十二│後行李箱烤漆      │
├─┼─────────┤
│十三│後防撞桿          │
├─┼─────────┤
│十四│右後視鏡          │
├─┼─────────┤
│十五│玻璃紙            │
└─┴─────────┘


司法院資訊處製作；財團法人民間司法改革基金會備份。
